# 实务案例

提问人：Ryan_q 时间：2022-09-21 18:31:32
@chenyiwei，陈版主：A公司有一个子公司B公司，是今年 7 月份并入。 7 月份并入之前，是五个自然人股东，和A公司的五个股东完全一致。 7 月份并入A公司下成为子公司，纳入合并范围，是作为同控还是非同控？也就是要不要追溯？项目组认为股东管理层高度重合，可以视同为前后均控制，应作同控

回答人：chenyiwei
仅仅因为股东相同并不一定可以认可为同一控制下合并。关键是要两者的控制权架构相同，即两者的实际控制人应为同一人，或者均为相同的多人共同控制。